臺灣桃園地方法院刑事裁定
111年度聲字第619號
聲  請  人
即  被  告  謝志明




上列聲請人即被告因恐嚇案件（本院110年度簡上字第405號），
聲請本院法官迴避，本院裁定如下：
    主  文
聲請駁回。
    理  由
一、聲請意旨略以：聲請人即被告謝志明因恐嚇案件，現由本院
    以110年度簡上字第405號案件繫屬中。由該案之平股法官何
    宇宸於民國111年2月23日開庭時，聲請人欲當庭呈閱狀紙及
    債務讓渡書，何宇宸法官卻拒收上開書狀及讓渡書，未審酌
    對其有利之證據，而導致讓渡書遺失，認何宇宸法官執行職
    務有偏頗之虞，故以此書狀控告何宇宸法官瀆職、業務過失
    等罪，並依法聲請法官迴避云云。
二、按司法審判，必須獨立，為避免行政權等外力干涉或介入，
    設有法官法定原則；復為期審判能夠客觀、公正，創有法官
    迴避制度。而當事人聲請法官迴避，以有刑事訴訟法第18條
    第1款、第2款所列情形之一者為限，亦即，法官須有刑事訴
    訟法第17條各款所列應自行迴避，不得執行職務之情形而不
    自行迴避；或除該等情形以外，足認其執行職務有偏頗之虞
    者，當事人始得聲請法官迴避。若僅以己意揣測，或對法官
    的指揮訴訟或訊問方式不滿，均不得據為聲請的理由（最高
    法院106年度台抗字第899號裁定意旨參照）。又所稱「足認
    其執行職務有偏頗之虞者」，係指法官與訴訟關係人具有故
    舊、恩怨等關係，其審判恐有不公平而言，一般係以通常的
    人所具有的客觀、合理觀點，對於該承辦法官是否能為公平
    的裁判，足以產生懷疑，作為判斷標準，而非僅依當事人片
    面、主觀作判斷，具體而言，若僅以己意揣測，或對法官訊
    問方式不滿，尚不得據為聲請迴避的理由。至於訴訟上的指
    揮，乃專屬於法院的職權，當事人的主張、聲請，祇供法院
    判斷參考，在無礙於事實之確認以及法的解釋、適用之範圍
    下，法院固得斟酌其請求以為訴訟之進行，但仍不得以此對
    當事人之有利與否，作為其將有不公平裁判之依據，更不生
    法院不採納其主張或否准其聲請，即謂有偏頗之虞，並進而
    以此憑為聲請法官迴避的依據（最高法院107年度台抗字第8
    7、495號裁定意旨參照）。
三、經查：
  ㈠本件聲請人因恐嚇案件，現由本院以110年度簡上字第405號
    案件繫屬中，業經本院調取上開卷宗核閱無訛。而承審該案
    之受命法官何宇宸法官（下稱受命法官），經核並無刑事訴
    訟法第17條所列各款法官應自行迴避而不迴避之情形，聲請
    人亦未主張受命法官有上開應自行迴避之事由，合先敘明。
  ㈡聲請人雖以上開事實，認受命法官執行職務有偏頗之虞，而
    聲請法官迴避，然查：
  ⒈聲請人因涉嫌上開案件，經臺灣桃園地方檢察署檢察官以110
    年度偵字第1051號向本院聲請簡易判決處刑，經本院以110
    年度桃簡字第252號判決判處有期徒刑6月，聲請人不服提起
    上訴，由本院以110年度簡上字第405號審理中，本院受理後
    ，由受命法官於111年1月3日下午3時27分開始進行準備程序
    等情，此有該案聲請簡易判決處刑書、簡易判決及該次準備
    程序筆錄在卷可查（本院110簡上405號影卷第9至16頁、第1
    15至122頁），並經本院依職權調取前開案卷宗核閱屬實。
　⒉聲請人於上開準備程序經受命法官訊問就所擬定之爭點有無
    證據提出時，當庭陳述「希望傳清楠來作證，證明恐嚇信是
    他寫，還有調查清楠手機5、6月份的通聯紀錄」，受命法官
    當庭就其請求調查之證據，詢問待證事實為何，並曉諭聲請
    人應提出「清楠」之個人資料及手機電話號碼，聲請人復陳
    明「請給我1個半月的時間，我3月31日出獄後我會去查」，
    此有該筆錄在卷可考，以上受命法官就聲請人之主張、聲請
    ，就專屬法院職權，所為訴訟之進行，尚無違法或不當之處
    ，難認其執行職務有偏頗之虞。
　⒊而聲請人主張受命法官拒收書狀，未審酌對其有利之證據云
    云，然揆諸前揭說明，當事人聲請調查證據之准否，此乃法
    官依法行使審判職權之範圍，且係審判之核心事項，在不妨
    礙法官審判職權行使之下，法官依法自得審酌當事人聲請之
    准否以為訴訟之進行，並依受命法官之專業智識、經驗，就
    個案所呈之一切情狀、證據，而為事實之認定，縱前開事項
    因牽涉聲請人己身利害，致主觀上認為法院進行對其不利之
    調查，惟此尚非受命法官與聲請人具有故舊、恩怨等關係，
    致使審判恐有不公平或一般通常之人均認已達於法官不能為
    公平裁判之程度，是揆諸前開規定及說明，聲請人尚不得以
    法院所進行訴訟指揮程序，恐將對其有利與否，任憑己意主
    張將有不公平裁判，更不得以此訴訟之進行與否而謂有偏頗
    之虞聲請法官迴避。據此，聲請人就受命法官拒收其何等書
    狀及讓渡書，並未釋明之，則本院無從以此遽認受命法官執
    行職務有偏頗之虞。再者，倘確如聲請人所述受命法官有拒
    收狀紙及讓渡書之情，則該讓渡書自應仍在聲請人手中，是
    聲請人空言泛稱該讓渡書因受命法官拒收而遺失，實與常理
    有違，其以此為理由聲請受命法官迴避，難認有理由。
  ⒋況且，聲請人縱對受命法官所為訴訟指揮之處分有所不滿，
    然此為其個人主觀感受，並未提出該案受命法官存有何客觀
    之原因，致使審判恐有不公平或一般通常之人均認已達於法
    官不能為公平裁判之程度，自無從謂該案受命法官有偏頗之
    虞。
四、綜上所述，聲請人所執理由，或係訴訟上指揮而專屬於法院
    之職權，或係聲請人對法律或法院運作實務有所誤會，或係
    聲請人主觀上之臆測，均非屬受命法官與聲請人具有故舊、
    恩怨等關係，一般人通常均足以對法官能否為公平之裁判，
    產生疑慮之情形，揆諸前揭說明，本院審核聲請人所為要求
    法官迴避之聲請，為無理由，應予駁回。
據上論斷，爰依刑事訴訟法第21條第1項，裁定如主文。
中　　華　　民　　國　　111 　年　　9 　　月　　2 　　日
                  刑事第十七庭  審判長法  官  張明道
                                      法  官  蕭淳尹
                                      法  官  李思緯
以上正本證明與原本無異。
如不服本裁定，應於裁定送達後5 日內向本院提出抗告狀。
        　　　　　　　　　　　　　　　書記官　薛福山　　
中　　華　　民　　國　　111 　年　　9 　　月　　7 　　日